臺灣高雄地方法院民事裁定　　　　　100年度司財管字第113號
聲　請　人　高雄市政府財政局
法定代理人　李瑞倉
上聲請人聲請選任遺產管理人事件，本院裁定如下：
    主  文
聲請駁回。
程序費用新臺幣壹仟元由聲請人負擔。
    理  由
一、聲請意旨略以：被繼承人何順福（男，民國○○年○ 月○○日生
    ，身分證統一編號：Ｚ000000000號，生前最後住所：高雄市
    ○○區○○路192 巷11號16樓之2 ）於100 年1 月15日死亡
    ，而其繼承人均已拋棄繼承權，且其親屬會議未於1 個月內
    選定遺產管理人，為辦理菸酒管理業務及移送法務部執行署
    高雄行政執行處強制執行之需要，爰依法聲請為被繼承人選
    任遺產管理人等語。
二、按「繼承開始時，繼承人之有無不明者，由親屬會議於一個
    月內選定遺產管理人，並將繼承開始及選定遺產管理人之事
    由，向法院報明。」、「無親屬會議或親屬會議未於前條所
    定期限內選定遺產管理人者，利害關係人或檢察官，得聲請
    法院選任遺產管理人，並由法院依前項規定為公示催告。」
    、又「先順序繼承人均拋棄其繼承權時，由次順序之繼承人
    繼承，其次順序之繼承人有無不明或第四順序之繼承人均拋
    棄其繼承權者，準用關於無人承認繼承之規定。」，民法第
    1177條、第1178條第2 項、第1176條第6項 分別定有明文。
三、經查：聲請人主張之前揭事實，固據其提出法務部行政執行
    署高雄行政執行處100 年7 月19日雄執戊98年菸管罰執專字
    第00111045號函、法務部行政執行署高雄行政執行處100 年
    6 月8 日雄執戊98年菸管罰執專字第00111045號函、本院家
    事庭100 年6 月23日雄院高100 司繼司優字第769 號函為證
    ；又被繼承人之第一順位繼承人即子何宗勳、何宗明，第三
    順位繼承人即兄弟姐妹何對、何益、何順基、何順惠、曾何
    秀華、黃何秀桃向本院聲明拋棄繼承權，經本院於100 年3
    月21日雄院高100 司繼司優字第769 號通知准予備查在案，
    經本院依職權調取本院100 年度司繼字第769 號拋棄繼承權
    卷宗核閱屬實；惟被繼承人尚有第三順位繼承人即妹何秀英
    存在，且迄今未向本院聲明拋棄繼承權，亦有何秀英之戶籍
    謄本及索引卡查詢--當事人姓名查詢各1 份在卷可稽，是本
    件被繼承人死亡時既尚有法定繼承人何秀英存在，非屬無人
    繼承或繼承人不明之情形，揆諸前揭規定與說明，本件聲請
    人聲請選任遺產管理人，顯不合法，應予駁回。
四、依非訟事件法第21條第1項、第24條第1項，裁定如主文。
五、如對本裁定抗告，須於裁定送達後10日之不變期間內，向本
    院提出抗告狀，並繳納抗告費新臺幣1,000 元。
中    華    民    國    100   年    10    月    7     日
                  家事法庭  司法事務官   林于莙